# 国有房地产开发企业借款利息资本化问题

提问人：846435788 时间：2019-01-24 00:15:34
请教陈版：某国有房地产开发企业在政府主导下将一个烂尾楼建成了 3 幢商务楼（下面三层为商铺），目的为出售。政府承诺帮办理相关手续， 2013年底已完工，但因政府相关领导更换，截至目前未取得三证，无法销售，自2016 年开始大部分出租（除商铺外），近三年每年确认的租金收入为 800万元左右，企业专门借款利息一直资本化，计入开发成本。我们拟自房屋开始出租时起的利息调至财务费用，但企业解释说：项目因未取得后续三证，不能销售，在办理规划证时必须向政府缴纳大量的费用，目前资金紧缺，需继续借款。项目建造的目的不是持有出租，是用于销售，因未达到可销售条件，所以借款利息不能费用化。这种情况应该怎么处理？谢谢陈版！

回答人：chenyiwei
被审计单位的理由不成立。判断是否达到预定可使用状态的依据是《企业会计准则第 17 号——借款费用》第十三条的规定，主要是看资产本身的技术状态。本案例中，房屋开始出租意味着其技术状态已达到可用，后续不再发生重大的购建支出以改变其技术状态，故应认为已达到预定可使用状态。